臺灣苗栗地方法院刑事判決
110年度易字第357號
公  訴  人  臺灣苗栗地方檢察署檢察官
被      告  陳永勝


上列被告因加重竊盜案件，經檢察官提起公訴（110年度偵字第5
192號），被告於準備程序中就被訴事實為有罪之陳述，經本院
告知簡式審判程序之旨，並聽取當事人之意見後，裁定由受命法
官獨任進行簡式審判程序，判決如下：
    主  文
陳永勝犯踰越門窗竊盜罪，累犯，處有期徒刑柒月。
    犯罪事實
一、陳永勝於民國110年8月15日凌晨5時16分許，騎乘車牌號碼0
    00-000號普通重型機車，行經苗栗縣○○鎮○○街00○0號「鴻海
    產生魚片店」前，意圖為自己不法之所有，基於竊盜之犯意
    ，開啟並踰越上址店面窗戶，進入上址店面，竊取吳岱胤所
    有置於上址店面內之鮭魚2片、冷凍蝦、冷凍宏都拉斯蝦、
    香腸、魚頭各1袋、鹹豬肉5斤，得手後離去。嗣吳岱胤於同
    日上午9時30分許，發現上開財物遭竊並報警處理，經警調
    閱監視器錄影畫面，循線查獲上情，並於110年8月15日下午
    4時20分許，在陳永勝位於苗栗縣○○鎮○○路000巷00弄0號之
    住處扣得上開冷凍蝦、冷凍宏都拉斯蝦、香腸、魚頭各1袋
    （已發還）。
二、案經吳岱胤訴由苗栗縣警察局竹南分局報告臺灣苗栗地方檢
    察署檢察官偵查起訴。
    理  由
一、被告陳永勝所犯係死刑、無期徒刑、最輕本刑為3年以上有
    期徒刑以外之罪，亦非高等法院管轄第一審案件，其於準備
    程序進行中，先就被訴事實為有罪之陳述，經本院告知簡式
    審判程序之旨，並聽取檢察官及被告之意見後，依刑事訴訟
    法第273條之1第1項之規定，由本院合議庭裁定進行簡式審
    判程序。是依刑事訴訟法第273條之2規定，本件之證據調查
    ，不受同法第159條第1項、第161條之2、第161條之3、第16
    3條之1及第164條至第170條規定之限制，合先敘明。
二、認定犯罪事實所憑之證據及理由
　　上揭犯罪事實，業據被告於警詢、偵訊、本院準備程序及審
    理中均坦承不諱（見警卷第5至11頁，偵卷第45至47、51至5
    3、65至66頁，本院卷第39至40、44頁），核與證人即告訴
    人吳岱胤、證人陳玟溢於警詢時之證述情節大致相符（見警
    卷第13至16頁，偵卷第69至91頁），並有警員職務報告、自
    願受搜索同意書、苗栗縣警察局竹南分局搜索扣押筆錄、扣
    押物品目錄表、贓物認領保管單、車輛詳細資料報表各1份
    、監視器錄影畫面擷圖及翻拍照片16張、扣案物照片5張在
    卷可稽（見警卷第1、19、20至23、25至38頁），足認被告
    上開任意性自白核與事實相符，應堪採信。從而，本件事證
    已臻明確，被告犯行洵堪認定，應依法論科。
三、論罪科刑
　㈠按刑法第321條第1項第2款之毀越門窗牆垣或其他安全設備罪
    ，所謂「毀」係指毀損或毀壞，「越」則指踰越或超越，毀
    與越不以兼有為限，若有其一即克當之，是祗要毀壞、踰越
    或超越門窗、安全設備之行為，使該門窗、安全設備喪失防
    閑作用，即該當於前揭規定之要件（最高法院85年度台上字
    第4517號、93年台上字第4891判決意旨參照）。經查，本件
    被告於前揭時、地，徒手開啟吳岱胤上址店面窗戶，並踰越
    上開窗戶進入店內行竊，已使上開窗戶喪失防閑作用，揆諸
    前揭說明，其行為自屬踰越門窗竊盜，而合於刑法第321條
    第1項第2款之加重條件。是核被告所為，係犯刑法第321條
    第1項第2款之踰越門窗竊盜罪。
　㈡累犯裁量加重最低本刑之說明：
　　被告前因竊盜案件，經本院以107年度易字第736號判決判處
    有期徒刑6月確定，於109年3月1日縮刑期滿執畢出監等情，
    有臺灣高等法院被告前案紀錄表存卷足憑，則被告於受徒刑
    執行完畢後，5年以內故意再犯本件有期徒刑以上之罪，為
    累犯。本院考量被告因上開案件入監執行完畢後，復再犯下
    本案竊盜犯行，前後案之犯罪類型及罪質均屬相同或類似，
    依司法院釋字第775號解釋意旨，本於罪刑相當原則，裁量
    應依刑法第47條第1項規定加重其刑。
　㈢量刑部分：
　　爰以行為人之責任為基礎，審酌被告不思循正當途徑獲取財
    物，恣意踰越門窗，侵入他人店面竊取財物，足見其欠缺尊
    重他人財產權之觀念，且造成法秩序之動盪，所為實有不該
    ，惟念及被告犯後始終坦承犯行之態度，並考量其所竊得之
    物品即鮭魚2片、冷凍蝦、冷凍宏都拉斯蝦、香腸、魚頭各1
    袋、鹹豬肉5斤，其中冷凍蝦、冷凍宏都拉斯蝦、香腸、魚
    頭各1袋，業經發還由告訴人吳岱胤具領保管等情，業經告
    訴人證述明確，並有贓物認領保管單1份附卷可佐（見警卷
    第25頁，偵卷第75、83、91頁），堪認被告所侵害之財產法
    益已獲有某程度之回復，其餘物品則迄未歸還告訴人，被告
    復未與告訴人達成和解或賠償其損害，並參諸告訴人對本案
    及被告科刑範圍之意見（見本院卷第31頁）等節；兼衡被告
    本件犯罪動機，於本院審理中自陳所受教育程度為高工畢業
    ，目前從事打零工工作，日薪約新臺幣（下同）1,100元，
    與家中高齡母親、兒子同住，尚須照顧母親，並提出竹南診
    所乙種診斷證明書1份附卷為佐（見本院卷第49頁）等一切
    情狀，量處如主文所示之刑，以示懲儆。
四、沒收
　㈠按犯罪所得，屬於犯罪行為人者，沒收之；於全部或一部不
    能沒收，或不宜執行沒收時，追徵其價額；犯罪所得已實際
    合法發還被害人者，不予宣告沒收或追徵，刑法第38條之1
    第1項前段、第3項、第5項分別定有明文。又宣告刑法第38
    條、第38條之1之沒收或追徵，有過苛之虞、欠缺刑法上之
    重要性、犯罪所得價值低微，或為維持受宣告人生活條件之
    必要者，得不宣告沒收或酌減之，刑法第38條之2第2項亦定
    有明文。
　㈡被告所竊得之上開鮭魚2片、冷凍蝦、冷凍宏都拉斯蝦、香腸
    、魚頭各1袋、鹹豬肉5斤，固均屬犯罪所得，其中冷凍蝦、
    冷凍宏都拉斯蝦、香腸、魚頭各1袋，已實際合法發還被害
    人，業如前述，依刑法第38條之1第5項規定，不予宣告沒收
    或追徵；其中鮭魚2片、鹹豬肉5斤，經被告於警詢、偵訊及
    本院準備程序中稱：上開鮭魚2片已經吃掉等語（見警卷第9
    頁，偵卷第47、53頁，本院卷第40頁），足認尚未實際合法
    發還被害人無誤，惟既未扣案，衡諸上開商品價值尚非甚鉅
    ，倘對其宣告沒收或追徵，執行之效果與因此支出之勞費顯
    然不符比例，堪認對該物宣告沒收或追徵，實欠缺刑法上之
    重要性，爰依刑法第38條之2第2項規定，不予宣告沒收或追
    徵，附此敘明。
據上論斷，應依刑事訴訟法第273條之1第1項、第299條第1項前
段，刑法第321條第1項第2款、第47條第1項，刑法施行法第1條
之1第1項，判決如主文。
本案經檢察官邱舒虹提起公訴，檢察官蕭慶賢到庭執行職務。
中　　華　　民　　國　　111 　年　　1 　　月　　20　　日
　　　　　　　　　刑事第一庭　法　官　高御庭
以上正本證明與原本無異。
如不服本判決應於收受送達後20日內向本院提出上訴書狀，並應
敘述具體理由；其未敘述上訴理由者，應於上訴期間屆滿後20日
內向本院補提理由書（均須按他造當事人之人數附繕本）「切勿
逕送上級法院」。告訴人或被害人如對於本判決不服者，應具備
理由請求檢察官上訴，其上訴期間之計算係以檢察官收受判決正
本之日期為準。
中　　華　　民　　國　　111 　年　　1 　　月　　20　　日
　　　　　　　　　　　　　　　書記官　林怡芳
附錄本案論罪科刑法條全文：
中華民國刑法第321條
（加重竊盜罪）
犯前條第1項、第2項之罪而有下列情形之一者，處6月以上5年以
下有期徒刑，得併科50萬元以下罰金：
一、侵入住宅或有人居住之建築物、船艦或隱匿其內而犯之。
二、毀越門窗、牆垣或其他安全設備而犯之。
三、攜帶兇器而犯之。
四、結夥三人以上而犯之。
五、乘火災、水災或其他災害之際而犯之。
六、在車站、港埠、航空站或其他供水、陸、空公眾運輸之舟、
    車、航空機內而犯之。
前項之未遂犯罰之。